行  政  法  院  裁  定                            八十七年度裁字第四七一號
    再 審原 告  香港商．永久產品股份有限公司台灣分公司
    代  表  人  甲○○
    訴訟代理人  黃台芬  律師
                吳棟傑  律師
    再 審被 告  財政部臺北市國稅局
右再審原告因營利事業所得稅事件，對本院中華民國八十六年四月二十四日八十六年
度判字第九九六號判決，提起再審之訴，本院裁定如左︰
    主  文
再審之訴駁回。
    理  由
按「再審之訴應於二個月內提起之。前項期間，自判決送達時起算，其事由發生在後
或知悉在後者，自發生或知悉時起算。」為行政訴訟法第二十九條所明定。本件再審
原告因營利事業所得稅事件，不服本院八十六年度判字第九九六號判決（以下稱原判
決），以其有行政訴訟法第二十八條第一款、第九款及第十款之情形，提起再審之訴
。經查再審原告係於民國八十六年五月二日收受原判決，此有郵務送達證書附於該案
可稽。再審原告提起再審之訴之期間，應自八十六年五月三日起算，迄至八十六年
七月二日（星期三）即已屆滿二個月（原告營業所設台北市，不必扣除在途期間），
再審原告遲至八十七年一月六日始提起本件再審之訴，亦有本院加蓋於訴狀上收文戳
記所載日期可考，顯已逾越上開法定不變期間。原告雖主張：本案乃根據八十六年十
一月十一日工商時報載，財政部賦稅署認定安麗公司招待直接銷海外旅遊之費用應屬
直銷商「佣金」收入，而非以「交際費用」申報稅捐之見解提起再審，此一見解與再
審原告主張本案系爭「海外旅遊獎金」為「佣金」，而非「交際費用」完全相符。由
於本項財政部賦稅署意見乃係構成行政訴訟法第二十八條第九款之「為判決基礎之行
政處分已變更」，及構成第十款之「當事人發見未經斟酌之重要證物」，故而再審事
由之發生及再審原告之知悉，係自八十六年十一月十一日起算，再審原告今遵守不變
期間之規定於二個月之內（八十七年一月十二日之前）提起本件再審之訴，並未逾越
不變期間云云。然查，財政部賦稅署函釋意旨，如見諸於文書，其性質屬公文書，且
非對本案所為之釋示，自非屬行政訴訟法第二十八條第十款之證物；又縱認上開工商
時報之剪報為證物，亦係本院原判決於八十六年四月二十四日判決後始存在之證物，
亦與該款所稱證物要件不符，再審原告自不得據此證物，提起本件再審之訴。從而，
本件再審原告既無提起再審之訴之法定事由，自無從適用行政訴訟法第二十九條第二
項後段所謂其事由發生在判決送達之後或知悉在後者，其提起再審之訴之不變期間自
發生或知悉時起算之規定，其提起再審之訴，自難認為合法（本院五十五年裁字第五
八號判例參照），應予駁回。又本件再審之訴既不合法，其實體上之理由，自無庸審
酌，併予明。
據上論結，本件再審之訴為不合法，爰依行政訴訟法第三十三條、民事訴訟法第五百
零二條第一項，裁定如主文。
中    華    民    國     八十七      年      四      月     二十四      日
                    行 政 法 院 第 五 庭
                                審 判 長 評  事      葉  振  權
                                         評  事      廖  政  雄
                                         評  事      高  秀  真
                                         評  事      林  清  祥
                                         評  事      劉  鑫  楨
右  正  本  證  明  與  原  本  無  異
                                         法院書記官  張  惠  美
中    華    民    國     八十七      年      四      月     二十七      日
